臺灣桃園地方法院刑事判決　　　　　　　 94年度簡字第325號
公　訴　人　臺灣桃園地方法院檢察署檢察官
被　　　告　甲○○
　　　　　　　　　　一樓
選任辯護人　張靜怡律師
上列被告因偽造文書案件，經檢察官提起公訴（九十三年度偵字
第六二九號），本院訊問被告後，被告自白犯罪，認為宜以簡易
判決處刑，爰不經通常審判程序，逕以簡易判決如下：
    主      文
甲○○行使從事業務之人，明知為不實之事項，而登載於其業務
上作成之文書，足以生損害於公眾及他人，處有期徒刑參月，如
易科罰金以佰元折算壹日。緩刑貳年。
    事實及理由
一、甲○○自民國八十九年三月起至九十年二月止擔任設於桃園
    縣桃園市○○路七四五號「波特曼花園廣場」管理委員會第
    一屆主任委員，負責製作並保管財務會計帳簿，為從事業務
    之人。於九十年三月二十六日該管理委員會第一、二屆委員
    交接時，因第二屆主任委員羅濟火與第二屆財務委員林貴萃
    發現第一屆管理委員所製作之「波特曼管委會總帳冊」中所
    記載之結餘金額與實際結存於銀行之款項有所出入而不願收
    受前開「波特曼管委會總帳冊」，甲○○為使前開帳冊之記
    載內容與實際結存金額相符，於九十年三月間某日，竟基於
    偽造文書之犯意，明知如附表所示之收支內容與實際情形不
    符，仍擅自將之列舉而出，並要求不知情之劉榮才依其所填
    製之內容，重新謄寫一份波特曼管理委員會總帳冊，而後將
    前開登載不實之帳冊移交予第二屆管理委員會而行使，足生
    損害於「波特曼花園大樓」全體住戶。
二、案經波特曼花園廣場管理委員會之代表人江富鎮訴請臺灣桃
    園地方法院檢察署檢察官偵查起訴。
三、按檢察官依通常程序起訴之案件，經法院訊問，被告自白犯
    罪，認為宜以簡易判決處刑者，得不經通常審判程序，逕以
    簡易判決處刑，刑事訴訟法第四百四十九條第二項定有明文
    。查本件被告甲○○於本院訊問後就檢察官起訴之犯罪事實
    自白不諱，本院認宜以簡易判決處刑，爰依首揭規定，不經
    通常審判程序，逕以簡易判決處刑，核先敘明。
四、前開犯罪事實，業經被告甲○○於本院審理時坦承不諱，且
    據告訴代理人江富鎮於檢察官偵查中及本院審理時指述、證
    人羅濟火、林貴萃、陳有信、黃正漳、陳政雄、陳介山於檢
    察官偵查中；證人劉榮才於檢察官偵查中及本院審理時之證
    述明確，並有公寓大廈管理組織報備證明、波特曼花園廣場
    大廈管理委員會財務收支查核報告、波特曼管委會總帳冊、
    、合作金庫綜合存款存摺影本、現金支出傳票、發票、水費
    收據、電費收據、電梯保養費之繳費單據在卷可佐，足徵被
    告前開自白確與事實相符。本件事証明確，被告犯行洵堪認
    定。
五、核被告甲○○所為，係犯刑法第二百十六條、第二百十五條
    之行使業務上文書登載不實罪。又被告登載不實事項於業務
    製作文書罪之低度行為，為其行使之高度行為所吸收，不另
    論罪。被告利用不知情之劉榮才為上開犯行，為間接正犯。
    又被告自承於登載前開不實事項於波特曼管委會總帳冊後，
    復將前開帳冊移交予第二屆管理委員，被告此部份所為另構
    成刑法第二百一十六條、二百一十五條之罪，公訴意旨雖未
    論及於此，然此部份與檢察官起訴部分有牽連犯裁判上一罪
    之關係，本院自得一併加以審理，併予敘明。爰審酌被告並
    無前科，素行尚佳，及其犯罪動機、目的、手段、智識程度
    、犯後坦承犯行，態度尚稱良好等一切情狀，量處如主文所
    示之刑，並諭知易科罰金之折算標準。又被告前未曾受有期
    徒刑以上刑之宣告，因一時失慮，偶罹刑典，事後已坦承犯
    行，深具悔意，經此刑之宣告後，應知警惕而無再犯之虞，
    本院因認暫不執行其刑為當，予以宣告緩刑二年，用啟自新
    。至告訴人另指被告涉犯業務侵占犯行部分，未據檢察官起
    訴，且依告訴人所指，被告係於擔任第一屆「波特曼花園廣
    場」管理委員會第一屆主任委員時有業務侵占之嫌，於斯時
    被告並無本案前開論罪之行使業務登載不實之犯行，而被告
    自承係為順利移交帳冊，始為前開登載不實之舉，則被告前
    開經論罪部份犯行，要係另行起意，與告訴人所指被告業務
    侵占犯行並無裁判上一罪之關係，自非本院所得審酌，附此
    敘明。
六、本院所為上揭刑之宣告，在被告及檢察官所請求科刑範圍內
    ，依刑事訴訟法第四百五十五條之一第二項規定，被告及檢
    察官就本判決均不得上訴。
七、依刑事訴訟法第四百四十九條第二項、第四百五十五條之一
    第二項，刑法第二百一十六條、第二百一十五條、第四十一
    條第一項前段、第七十四條第一款，罰金罰鍰提高標準條例
    第一條前段、第二條，逕以簡易判決處如主文所示之刑。
中　　華　　民　　國　　94　　年　　8 　　月　　31　　日
                              臺灣桃園地方法院刑事第九庭
                                  法  官  何燕蓉
上正本證明與原本無異。
                                  書記官  許弘樺
中　　華　　民　　國　　94　　年　　8 　　月　　31　　日
附表：
（一）八十九年七、八月份：增加「公共電費（6 月份）42193
      元」之支出項目。
（二）八十九年九月份：增加「補助金（垃圾清潔費）8 、9 月
      6000元」之支出項目。
（三）八十九年十一月份：增加「公共水費1976元」之支出項目
      。
（四）八十九年十二月份：增加「電梯零件（數字顯示器）1800
      元」、「遙控器20P ×000 00000」之支出項目。
（五）九十年一月份：增加「水費1723元」之支出項目。
（六）九十年二月份：增加「電梯保養35000 元」、「玉山保全
      （12月暫押款70000還）70000元」之支出項目。
